【裁判字號】    99,訴,743
【裁判日期】    990730
【裁判案由】    違反槍砲彈藥刀械管制條例等
【裁判全文】
臺灣彰化地方法院刑事判決               99年度訴字第743號
公  訴  人  臺灣彰化地方法院檢察署檢察官
被      告  甲○○
上列被告因違反槍砲彈藥刀械管制條例案件，經檢察官提起公訴
（99年度偵字第3969號），本院依簡式審判程序判決如下：
    主    文
甲○○犯非法持有子彈罪，累犯，處有期徒刑伍月，如易科罰金
，以新臺幣壹仟元折算壹日，併科罰金新臺幣貳萬元，罰金如易
服勞役，以新臺幣壹仟元折算壹日。
    犯罪事實
一、甲○○前因施用毒品案件，先後經本院以95年度易字第942
    號判決判處有期徒刑3 月、95年度訴字第609 號判決分別判
    處有期徒刑8 月、4 月，應執行有期徒刑10月確定；上開二
    案之罪，嗣因中華民國九十六年罪犯減刑條例公布施行，經
    本院以96年度聲減字第1377號裁定減刑為有期徒刑1 月15日
    、4 月、2 月，並定應執行有期徒刑6 月確定（第一案）；
    復因施用毒品案件，經本院以96年度訴字第148 號判決分別
    判處有期徒刑10月、7 月，應執行有期徒刑1 年4 月確定，
    嗣另由本院以96年度聲減字第148 號裁定減刑為有期徒刑5
    月、3 月15日，應執行有期徒刑8 月確定（第二案），並與
    第一案之罪接續執行，甫於民國97年2 月24日縮刑期滿執行
    完畢。詎猶不知悔悟，明知任何人非經中央主管機關許可，
    不得持有具有殺傷力之子彈，竟仍於99年4 月18日凌晨0 時
    許，在彰化縣員林鎮鎮○里○○路○ 段63號之「牛魔王便利
    商店」外之地面，發現他人所遺失，具有殺傷力之口徑9mm
    非制式子彈1 顆，即萌生為自己不法所有之意圖及非法持有
    具有殺傷力子彈之犯意，將該具有殺傷力之非制式子彈1 顆
    拾起並予以侵占入己，繼而無故非法持有之。嗣於同日凌晨
    2 時45分許，在上開「牛魔王便利商店」中，甲○○因甫在
    該店廁所內施用第一級毒品海洛因完畢出來，行跡可疑，為
    巡邏員警上前盤檢而當場查獲，並扣得上開有殺傷力之口徑
    9mm 非制式子彈1 顆（因鑑識試射，僅餘彈殼），而查悉上
    情。
二、案經彰化縣警察局員林分局報請臺灣彰化地方法院檢察署檢
    察官偵查起訴。
    理    由
一、本案被告甲○○所犯係死刑、無期徒刑、最輕本刑為3 年以
    上有期徒刑以外之罪，其於準備程序就前揭被訴事實為有罪
    之陳述，經受命法官告知簡式審判程序之旨，並聽取其與公
    訴人之意見後，本院認無不得或不宜改依簡式審判程序進行
    之處，爰依刑事訴訟法第273 條之1 第1 項、第284 條之1
    ，裁定由受命法官獨任進行簡式審判程序，合先敘明。
二、上揭犯罪事實，業據被告迭於警詢、偵查及本院審理時坦承
    不諱，並有查獲照片2 張附卷可稽，復有上開具殺傷力之口
    徑9mm 非制式子彈1 顆（業經試射鑑定）扣案可資佐證。而
    扣案之子彈1 顆，經送請內政部警政署刑事警察局以檢視法
    、試射法鑑驗結果：送鑑子彈1 顆，認係非制式子彈，由金
    屬彈殼組合直徑9.0mm 金屬彈頭而成，經試射，可擊發，認
    具殺傷力乙情，則有內政部警政署刑事警察局99年5 月6 日
    刑鑑字第0990054607號鑑驗書在卷可佐（見偵卷第19頁），
    堪認被告非法持有之扣案子彈1 顆具有殺傷力。足徵被告上
    開自白與事實相符，堪予採信。本案事證明確，被告非法持
    有具殺傷力子彈之犯行，至堪認定，應依法論科。
三、核被告甲○○所為，係犯刑法第337 條之侵占遺失物罪、槍
    砲彈藥刀械管制條例第12條第4 項之未經許可持有具殺傷力
    子彈罪。被告以一行為同時觸上開二罪名，為想像競合犯，
    應依刑法第55條之規定，從一重之未經許可持有具殺傷力子
    彈罪處斷。查被告曾因施用毒品案件，先後經本院以95年度
    易字第942 號判決判處有期徒刑3 月、95年度訴字第609 號
    判決分別判處有期徒刑8 月、4 月，應執行有期徒刑10月確
    定；上開二案之罪，嗣因中華民國九十六年罪犯減刑條例公
    布施行，經本院以96年度聲減字第1377號裁定減刑為有期徒
    刑1 月15日、4 月、2 月，並定應執行有期徒刑6 月確定（
    第一案）；復因施用毒品案件，經本院以96年度訴字第148
    號判決分別判處有期徒刑10月、7 月，應執行有期徒刑1 年
    4 月確定，嗣另由本院以96年度聲減字第148 號裁定減刑為
    有期徒刑5 月、3 月15日，應執行有期徒刑8 月確定（第二
    案），並與第一案之罪接續執行，已於97年2 月24日縮刑期
    滿執行完畢，有臺灣高等法院被告前案紀錄表1 份附卷可憑
    ，其受此有期徒刑執行完畢後，5 年以內故意再犯有期徒刑
    以上之罪，為累犯，應依刑法第47條第1 項加重其刑。爰審
    酌被告前科累累，且甫因非法持有槍、彈罪，於99年1 月28
    日經臺灣高等法院臺中分院以98年度上訴字第2556號判決判
    刑確定，有臺灣高等法院被告前案紀錄表1 份在卷可按，竟
    仍不知悔悟，僅因發現他人遺失之具殺傷力子彈，即予以拾
    起侵占入己並加以持有，且任意非法持有具殺傷力之子彈，
    對於社會秩序存有潛在威脅，行為實不足取，惟念及其並未
    持以犯罪，且所持有具有殺傷力之子彈數量僅1 顆，所生危
    害非鉅，再考量其犯罪動機、手段尚屬平和，犯後始終坦承
    犯行等一切情狀，量處如主文所示之刑，並分別就所處徒刑
    及罰金刑部分，諭知易科罰金及易服勞役之折算標準，以示
    懲儆。
四、扣案原具殺傷力之直徑9mm 金屬彈頭非制式子彈1 顆，雖為
    非經主管機關許可不得持有之違禁物，惟業經內政部警政署
    刑事警察局於鑑定時試射，有該局99年5 月6 日刑鑑字第09
    90054607號鑑驗書1 份在卷可佐，因該非制式子彈經試射後
    彈殼與彈頭已分離，不再具有殺傷力，已非違禁物，爰不併
    予宣告沒收，附此敘明。
據上論斷，應依刑事訴訟法第273 條之1 第1 項、第299 條第1
項前段，槍砲彈藥刀械管制條例第12條第4 項，刑法第11條前段
、第337 條、第55條、第47條第1 項、第41條第1 項前段、第42
條第3 項前段，判決如主文。
本案經檢察官王元郁到庭執行職務。
中    華    民    國    99    年    7     月    30    日
                  刑事第四庭    法  官  吳永梁
以上正本證明與原本無異。
如不服本判決應於收受判決後10日內向本院提出上訴書狀，並
應敘述具體理由。其未敘述上訴理由者，應於上訴期間屆滿後
20日內向本院補提理由書(均須按他造當事人之人數附繕本)
「切勿逕送上級法院」。
中    華    民    國    99    年    7     月    30    日
                                書記官  許原嘉
附錄本案論罪科刑法條全文：
槍砲彈藥刀械管制條例第12條
未經許可，製造、販賣或運輸子彈者，處 1 年以上 7 年以下有
期徒刑，併科新台幣 500 萬元以下罰金。
未經許可，轉讓、出租或出借子彈者，處 6 月以上 5 年以下有
期徒刑，併科新台幣 300 萬元以下罰金。
意圖供自己或他人犯罪之用，而犯前二項之罪者，處 3 年以上
10 年以下有期徒刑，併科新台幣 700 萬元以下罰金。
未經許可，持有、寄藏或意圖販賣而陳列子彈者，處 5 年以下
有期徒刑，併科新台幣 300 萬元以下罰金。
第 1 項至第 3 項之未遂犯罰之。
中華民國刑法第337條
意圖為自己或第三人不法之所有，而侵占遺失物、漂流物或其他
離本人所持有之物者，處 5 百元以下罰金。

司法院資訊處製作；財團法人民間司法改革基金會備份。
